臺灣臺北地方法院民事判決　　　　　　　96年度訴字第4650號
原　　　告　　萬泰商業銀行股份有限公司
法定代理人　　丙○○
訴訟代理人　　甲○○
被　　　告　　遠控資訊科技股份有限公司
　　　　　　　　　　　　樓
兼法定代理人　乙○○
被　　　告　　丁○○
上列當事人間清償借款事件，本院於中華民國96年7月23日言詞
辯論終結，判決如下：
    主  文
被告應連帶給付原告新台幣參佰參拾肆萬玖仟陸佰壹拾貳元，及
如附表所示之利息及違約金。
訴訟費用由被告連帶負擔。
本判決第一項於原告以新台幣壹佰壹拾貳萬元為被告供擔保後，
得假執行。
    事實及理由
甲、程序部分
一、被告3人經合法通知，未於言詞辯論期日到場，核無民事訴
    訟法第386條所列各款事由，應依原告之聲請，由其一造辯
    論而為判決。
二、按當事人得以合意訂第一審管轄法院，但以關於由一定法律
    關係而生之訴訟者為限，民事訴訟法第24條第1項定有明文
    。查，兩造約定以本院為第一審管轄法院，有授信約定書第
    12條約定可憑，故本院自有管轄權，合先敘明。
乙、實體部分
一、原告起訴主張：被告遠控資訊科技股份有限公司（下稱遠控
    公司）邀同其餘被告於民國95年2月13日向伊借款新台幣（
    下同）500萬元，借款期間自95年2月20日起至98年2月20日
    止，約定按原告基準放款利率加0.64％計算之利息，及逾期
    在6個月以內者，按上開利率10％；逾期超過6個月者，按上
    開利率20％計算之違約金。遠控公司另於95年6月9日以其餘
    被告為連帶保證人，與原告簽訂額度500萬元之週轉金貸款
    契約，依該契約遠控公司分別於96年2月5日、96年2月7日、
    96年2月14日、96年3月1日、96年3月9日及96年3月15日向原
    告分別借款6筆共計234萬元，借款期間分別為96年2月6日起
    至96年7月6日止、96年2月8日起至96年7月8日止、96年2月
    15日起至96年7月15日止、96年3月2日起至96年8月2日止、
    96年3月12日起至96年8月12日止及96年3月16日起至96年8月
    16日止，均約定按原告基準放款利率加0.64％計算之利息，
    及逾期在6個月以內者，按上開利率10％；逾期超過6個月者
    ，按上開利率20％計算之違約金。詎料，遠控公司於96年3
    月20日起未依約繳納本息，又於96年5月4日經票據交換所公
    告為拒絕往來戶，依約全部債務視為到期，遠控公司對原告
    尚餘如主文第1項所示之本金、如附表所示之利息及違約金
    應立即清償，而其餘被告為連帶保證人，自應負連帶清償責
    任，為此依消費借貸及連帶保證法律關係請求被告連帶清償
    ，並聲明：(一)如主文第1項所示；(二)原告願供擔保，請准宣
    告假執行。另提出借據、週轉金貸款契約、授信約定書、繳
    款明細、票據交換所票據信用查覆單及基準利率表查詢單（
    以上皆影本）等件為證。
二、被告3人未於言詞辯論期日到場，亦未提出書狀作何聲明或
    陳述。
三、得心證之理由
（一）按當事人對於他造主張之事實，於言詞辯論時不爭執者，
      視同自認。但因他項陳述可認為爭執者，不在此限。當事
      人對於他造主張之事實，已於相當時期受合法之通知，而
      於言詞辯論期日不到場，亦未提出準備書狀爭執者，準用
      第1項之規定。但不到場之當事人係依公示送達通知者，
      不在此限。民事訴訟法第280條第1、3項分別有明定。本
      件原告主張：遠控公司向伊借款，然未依約繳款，且遭票
      據交換所公告為拒絕往來戶而使全部債務視為到期，尚餘
      如主文第1項所示之本金、如附表所示之利息及違約金尚
      未清償之事實，已據其提出如上開所載之證物為憑，核屬
      相符。又被告非經公示送達已收受開庭通知及起訴狀繕本
      ，未於言詞辯論到場陳述意見或提出書狀爭執，依上開規
      定視同自認，則原告之主張，自堪信為真實。
（二）按消費借貸之借用人應於約定期限內，返還與借用物種類
      品質、數量相同之物，民法第478條前段定有明文；又所
      謂連帶保證，係指保證人與主債務人就債務之履行，對於
      債權人各負全部給付之責任者而言，是連帶保證債務之債
      權人得同時或先後向保證人為全部給付之請求（最高法院
      45年台上字第1426號判例、77年台上字第1772號判決參照
      ）。再按遲延之債務，以支付金錢為標的者，債權人得請
      求依法定利率計算之遲延利息。但約定利率較高者，仍從
      其約定利率；當事人得約定債務人於債務不履行時，應支
      付違約金，民法第233條第1項、第250條第1項分別定有明
      文。遠控公司向原告借款未依約清償，經全部視為到期，
      尚積欠如主文第1項所示之本金、如附表所示之利息及違
      約金迄未清償，而其餘被告為連帶保證人，已如上述，揆
      上開說明及規定，被告3人自應連帶負清償責任。
（三）綜上，原告依消費借貸及連帶保證契約請求被告連帶給付
      如主文第1項所示之本金、如附表所示之利息及違約金為
      有理由，應予准許。
四、假執行之宣告：原告陳明願供擔保，聲請宣告假執行，核無
    不合，爰酌定相當擔保金額准許之。
五、訴訟費用負擔之依據：民事訴訟法第85條第2項。
中　　華　　民　　國　　96　　年　　7 　　月　　25　　日
                  民事民四庭    法　官　黃柄縉
以上正本係照原本作成
如對本判決上訴，須於判決送達後20日內向本院提出上訴狀
中　　華　　民　　國　　96　　年　　7 　　月　　25　　日
                    　　　　　　書記官　楊湘雯
附表
  ┌─────┬────────┬────┬───────────────────────────┐
  │          │                │        │             違 約 金 計 算 期 間 及 利 率            │
  │ 債權本金 │  利息計算期間  │ 利  率 ├─────────────┬─────────────┤
  │          │                │        │逾期在6個月以內按10％計算 │逾期超過6個月者按20％計算 │
  ├─────┼────────┼────┼─────────────┼─────────────┤
  │1,064,187 │自96/06/12起至清│ 5.84％ │96/07/13起至97/01/12止    │97/01/13起至清償日止      │
  │          │償日止          │        │                          │                          │
  ├─────┼────────┼────┼─────────────┼─────────────┤
  │   75,425 │自96/06/07起至清│ 5.84％ │96/07/08起至97/01/07止    │97/01/08起至清償日止      │
  │          │償日止          │        │                          │                          │
  ├─────┼────────┼────┼─────────────┼─────────────┤
  │  260,000 │自96/06/01起至清│ 5.84％ │96/07/02起至97/01/01止    │97/01/02起至清償日止      │
  │          │償日止          │        │                          │                          │
  ├─────┼────────┼────┼─────────────┼─────────────┤
  │  480,000 │自96/06/01起至清│ 5.84％ │96/07/02起至97/01/01止    │97/01/02起至清償日止      │
  │          │償日止          │        │                          │                          │
  ├─────┼────────┼────┼─────────────┼─────────────┤
  │  130,000 │96/06/01起至清償│ 5.84％ │96/07/02起至97/01/01止    │97/01/02起至清償日止      │
  │          │日止            │        │                          │                          │
  ├─────┼────────┼────┼─────────────┼─────────────┤
  │1,070,000 │96/06/01起至清償│ 5.84％ │96/07/02起至97/01/01止    │97/01/02起至清償日止      │
  │          │日止            │        │                          │                          │
  ├─────┼────────┼────┼─────────────┼─────────────┤
  │  270,000 │96/06/01起至清償│ 5.84％ │96/07/02起至97/01/01止    │97/01/02起至清償日止      │
  │          │日止            │        │                          │                          │
  └─────┴────────┴────┴─────────────┴─────────────┘
